【裁判字號】    89,易緝,5
【裁判日期】    890119
【裁判案由】    竊盜
【裁判全文】
臺灣彰化地方法院刑事判決                            八十九年度易緝字第五號
    公  訴  人  臺灣彰化地方法院檢察署檢察官
    被      告  甲○○
右列被告因竊盜案件，經檢察官提起公訴 (八十八年度偵字第七一四六號)，本院判
決如左：
    主  文
甲○○攜帶兇器竊盜，累犯，處有期徒刑捌月。
    事  實
一、甲○○前因犯賭博罪，經本院判處有期徒刑四月確定，於民國八十七年二月十日
    執行完畢，仍不知悔改，竟意圖為自己不法之所有，於八十八年七月五日上午四
    時三十分許，在彰化縣永靖鄉○○村○○路一九二巷十九弄三號前之空地，以客
    觀上對人體具有危險性之兇器十字板手及開口板手各一支為工具，竊取劉德煜（
    起訴書誤載為乙○○）所有置於該處之鋁製模具四塊價值約新台幣（下同）七、
    八萬元，得手後，將之攜往前開一九二巷附近產業道路旁之樹林內，以前揭工具
    進行拆卸，適劉德煜發覺有異，經報警同往前開產業道路旁之樹林內予以查獲，
    並扣得前揭十字板手及開口板手各一支。
二、案經彰化縣警察局員林分局移送臺灣彰化地方法院檢察署檢察官偵查起訴。
    理  由
一、訊據被告甲○○矢口否認涉有前開竊盜犯行，並辯稱伊係於前揭一九二巷附近產
    業道路旁之樹林內，發現鋁製模具四塊與十字板手、開口板手各一支等物，方將
    之拾獲，其並非竊取該等物品之人云云，惟查：右揭事實，業據被害人劉德煜指
    述詳明，且有十字板手及開口板手各一支扣案可稽，復有贓物認領保管單一紙及
    照片二幀附卷可證，再者，本院當庭勘驗前開扣案之十字板手及開口板手，結果
    發現其外表頗為光亮、新穎，無沾染任何污泥，此有審理筆錄可憑，與鐵製器具
    ，若遭人棄置於樹林等處，其外表必有鏽蝕或沾黏些許泥土、塵砂等情有異，顯
    見被告甲○○所辯，係卸責之詞，況前開鋁製模具四塊價值約七、八萬元，此業
    據被害人劉德煜陳明在卷，而被告甲○○亦供承其曾聽聞鋁製模具甚具價值等語
    ，是該鋁製模具於市場經濟上，具有一定價值，為常人所知曉，衡諸常情，當無
    遭人任意棄置之理，故益徵被告甲○○所辯，係屬事後推諉脫罪之詞，不足採信
    。事證已臻明確，被告甲○○之犯行，洵堪認定。
二、被告甲○○非但已著手實施竊盜行為，尚且將前開鋁製模具四塊，置於自已實力
    支配之下，其竊盜行為已達既遂程度，另扣案之十字板手及開口板手，其外形非
    屬細小，且呈鈍、銳角，有照片一幀可佐，其客觀上對人體具有危險性，係屬兇
    器無誤，故核被告甲○○所為，係犯刑法第三百二十一條第一項第三款之攜帶兇
    器竊盜罪，公訴意旨依刑法第三百二十條第三項、第一項之竊盜未遂罪斷，尚有
    未洽，起訴法條，應予變更。被告甲○○前因犯賭博罪，經本院判處有期徒刑四
    月確定，於八十七年二月十日執行完畢，有台灣彰化地方法院檢察署刑案資料查
    註紀錄表一份在卷可稽，其於五年以內再犯上開有期徒刑以上之罪，為累犯，應
    依法加重其刑。爰審酌被告係正處青壯年時期之人，不思向上，竟竊取他人財物
    ，危害國民財產法益及犯罪後，猶一再飾詞圖卸，應予懲戒等一切情狀，量處如
    主文所示之刑。另扣案之十字板手及開口板手各一支，因非係違禁物，且所有權
    誰屬不明，故不予宣告沒收，附此說明。
據上論斷，應依刑事訴訟法第二百九十九條第一項前段、第三百條，刑法第三百二十
一條第一項第三款、第四十七條，判決如主文。
本案經檢察官陳德芳到庭執行職務。
中    華    民    國    八十八    年        一      月    十九          日
                              臺灣彰化地方法院刑事第三庭
                                  法      官  洪  志  賢
右正本證明與原本無異。
如不服本判決，應於送達後十日內向本院提出上訴狀(須附繕本)。
告訴人或被害人對於判決如有不服具備理由請求檢察官上訴者，其上訴期間之計算係
以檢察官收受判決正本之日期為準。
                                  法院書記官  邱  柏  滄
中    華    民    國    八十九      年      一      月     二十一       日
刑法第三百二十一條
犯竊盜罪而有左列情形之一者，處六月以上五年以下有期徒刑：
一、於夜間侵入住宅或有人居住之建築物、船艦或隱匿其內而犯之者。
二、毀越門扇、牆垣或其他安全設備而犯之者。
三、攜帶兇器而犯之者。
四、結夥三人以上而犯之者。
五、乘火災、水災或其他災害之際而犯之者。
六、在車站或埠頭而犯之者。
前項之未遂犯罰之。


司法院資訊處製作；財團法人民間司法改革基金會備份。
